---
title: "Practica 1"
author: "Hugo Fernandez"
date: "5 de noviembre de 2016"
output:
  html_document: default
  pdf_document: default
---

```{r setup, include=FALSE}
knitr::opts_chunk$set(echo = TRUE)
```

## Práctica Variable Aleatoria unidimensional

Una empresa de servicios de Internet quiere hacer una campaña para aplicar entre un 5% y un 25% de descuento a sus clientes de forma aleatoria y lineal, y entonces la probabilidad de que un cliente reciba un determinado descuento se puede modelizar mediante la siguiente función de densidad:

Responde a las siguientes cuestiones:

1. Calcula k para que f (x) sea realmente una funcion de densidad
```{r pregunta 1 valor k, echo=TRUE}
  k=1/integrate(function(x) 25-x,5,25)$value
  den=integrate(function(x) (25-x),5,25)# returns the density data
  curve(k*(25-x), 5, 25, axes = TRUE, ylab = "f(x)", xlab = "x")
  axis(1, pos=0, labels = NA)
  head(k)
```

2. Calcula la probabilidad de que un cliente obtenga mas de un 20% de descuento
```{r pregunta 2 probabilidad de que obtenga mas de un 20% de descuento}
integrate(function(x) k*(25-x),20,25)$value
```


3. ¿Cuál es el descuento medio que se espera aplicar?
```{r pregunta 3 decuento medio espera aplicar}
media=integrate(function(x) k*x*(25 - x), 5, 25)$value
head(media)
```

4. Calcula la varianza de la variable aleatoria
```{r pregunta 4 Calcula la varianza de la variable aleatoria}
 esperanza = integrate(function(x) k*x*(25 - x), 5, 25)$value
varianza=integrate(function(x) k*(x-esperanza)^2*(25 - x), 5, 25)$value
head(varianza)
```
5. ¿Entre qué valores estarán probablemente la mitad de los descuentos realizados?
```{r ejercicio 5 Entre qué valores estarán probablemente la mitad de los descuentos realizados}

```
6. ¿Cuál es la moda de la variable aleatoria?
```{r ejercicio 6 Cuál es la moda de la variable aleatoria}
f=function(x) k*(25-x)
maximo=1
f1=integrate(f, 5, 25)

f(1)
```
7. Calcula la mediana de la variable aleatoria
```{r ejercicio 7 Calcula la mediana de la variable aleatoria}
(integrate(function(x)(25 - x)/200, 5, 25)$value)*0.5 

```